【裁判字號】    97,交聲,179
【裁判日期】    970714
【裁判案由】    聲明異議
【裁判全文】
臺灣嘉義地方法院交通事件裁定         97年度交聲字第179號
原處分機關  交通部公路總局嘉義區監理所嘉義市監理站
異  議  人
即受處分人  甲○○
上列受處分人因違反道路交通管理處罰條例案件，對於交通部公
路總局嘉義區監理所嘉義市監理站於中華民國97年5月2日所為之
處分（案號：嘉監義裁字第裁76-L00000000號），聲明異議，本
院裁定如下：
    主  文
異議駁回。
    理  由
一、按汽車駕駛人駕駛汽車肇事致人受傷或死亡者，應即採取救
    護措施及依規定處置，並通知警察機關處理，不得任意移動
    肇事汽車及現場痕跡證據，違反者處新臺幣（下同）3000元
    以上9000元以下罰鍰。但肇事致人受傷案件當事人均同意時
    ，應將肇事汽車標繪後，移置不妨礙交通之處所，此道路交
    通管理處罰條例第62條第3項定有明文。前項駕駛人肇事致
    人受傷而逃逸者，吊銷其駕駛執照，同條第4項亦有明文。
    又汽車駕駛人，曾依本條例其他各條規定吊銷駕駛執照者，
    一年內不得考領駕駛執照，同條例第67條第3項著有明文。
二、原處分意旨略以：異議人即受處分人甲○○於民國97年3月1
    4日上午7時40分許，駕駛車號2627-SU號自用小客車，行經
    嘉義市○○○路與興業西路口，因未遵守交通規則肇事致林
    哲揚受傷，詎其竟未遵前開規定逕行逃逸，嗣路人報警後經
    警依法舉發。異議人於舉發通知單所載應到案日期前向原處
    分機關提出申訴，經原處分機關調查後，仍認受處分人違規
    明確，原處分機關乃依道路交通管理處罰條例第62條第4項
    、第67條第3項，及違反道路交通管理事件統一裁罰基準表
    等規定，於97年5月2日裁處受處分人罰鍰6000元，並吊銷駕
    駛執照，一年內禁考。
三、經查：異議人前揭違規行為，業經證人林哲揚於異議人刑案
    （臺灣嘉義地方法院檢察署97年度偵字第2404號）中證述明
    確，異議人並自承確有本件車禍之情，異議人雖辯稱當時被
    害人機車僅輕微撞擊車輛右後輪胎，且因車內撥放音樂，故
    不知肇事，並無逃逸云云，惟證人林哲揚已於刑案偵查中證
    述碰撞聲很大聲等情，本院經調閱刑案卷內事證後，認依車
    輛碰撞程度，力道非微，其伴隨之聲響及震動，仍可察覺，
    且車禍當時係上午，當時並無障礙物等情，視線情形應屬良
    好，衡情，異議人對車禍自難諉為不知，其辯自不足採，事
    證明確，足堪認定。
四、綜上，異議人確有前述違規情事，原處分機關依上開規定裁
    處罰鍰6000元，並吊銷駕駛執照，一年內禁考，核無違誤，
    本件異議人之異議為無理由，應予駁回。
據上論斷，應依道路交通案件處理辦法第19條，裁定如主文。
中    華    民    國    97    年    7     月    14    日
                    交通法庭   法  官    陳正昇
上列正本證明與原本無異。
如不服本裁定，應於裁定送達後5日內向本院提出抗告狀（應附
繕本）。
中    華    民    國    97    年    7     月    14    日
                               書記官    侯麗茹


司法院資訊處製作；財團法人民間司法改革基金會備份。
